ro-RO: Mod de utilizare pensulă: Acrilic; Detaliu; Evantai; Filbert; Ulei; Vopsea; Acuarelă; Altele
th: การใช้แปรง: อะคริลิก; แบบละเอียด; ทรงพัด; ขนแข็ง; น้ำมัน; สี; สีน้ำ; อื่นๆ
pt-PT: Aplicação de pincel: Acrílico; Detalhe; Leque; Língua de gato; Óleo; Pintura; Aguarela; Outro
fr: Application au pinceau: Acrylique; De détail; Ventilateur; Aveline; Huile; Peinture; Aquarelle; Autre
bg-BG: Нанасяне с четка: Акрил; Детайли; Вентилатор; Филбърт; Масло; Боядисване; Акварел; Други
zh-CN: 刷子应用: 丙烯酸; 细节; 风扇; 榛子; 润滑油; 涂料; 水彩; 其他
nl: Aanbrengen met een kwast: Acryl; Detail; Ventilator; Filbert; Olie; Verf; Aquarelinkt; Andere
nb: Børstepåføring: Akryl; Detalj; Vifte; Filbert; Olje; Maling; Akvarell; Annet
de: Pinselauftrag: Acryl; Fein; Fächer; Filbert; Öl; Farbe; Aquarellfarbe; Sonstiges
sv: Penselapplicering: Akryl; Detalj; Fläkt; Filbert; Olja; Målarfärg; Vattenfärg; Övrigt
pt-BR: Aplicação do pincel: Acrílico; Detalhe; Ventilador; Avelã; Óleo; Tintas; Tinta de aquarela; Outro
ru: Назначение кисти: Акрил; Деталь; Вентилятор; Лещина; Масло; Краска; Акварель; Другое
da: Børsteapplikation: Akryl; Detalje; Vifte; Filbert; Olie; Maling; Akvarel; Andet
cs: Kartáčový aplikátor: Akrylové; Detailní; Vějířový; Filbert; Olej; Barvy; Akvarelové barvy; Jiné
en: Brush application: Acrylic; Detail; Fan; Filbert; Oil; Paint; Watercolor; Other
sk-SK: Aplikácia štetcom: Akryl; Detail; Ventilátor; Filbert; Olej; Lak; Akvarel; Iné
fi: Sivellinlevitys: Akryyli; Yksityiskohta; Viuhka; Filbert; Öljyt; Maali; Akvarelliväri; Muu
lt-LT: Teptuko paskirtis: Akrilas; Smulkus; Vėduoklinis; Filbertas; Aliejinis; Dažai; Akvarelė; Kita
vi: Ứng dụng cọ vẽ: Acrylic; Máy chà nhám chi tiết; Đầu xòe; Đầu oval; Dầu; Sơn; Màu nước; Khác
tr: Fırça uygulayıcısı: Akrilik; Detay; Fan; Fındık; Yağ; Boya; Suluboya; Diğer
ko: 브러시 어플리케이션: 아크릴; 세부 사항; 팬; 필버트; 오일; 페인트; 수채화; 기타
hu: Ecset használata: Akril; Kontúrozó; Legyező; Mogyoró; Olaj; Festék; Vízfesték; Egyéb
zh-TW: 刷子塗抹: 壓克力; 細節; 扇型; 榛子; 油; 油漆; 水彩; 其他
hr-HR: Primjena kista: Akril; Detalji; Lepezasti; Filbert; Ulje; Boja; Akvarel; Ostalo
pl: Zastosowanie pędzla: Akryl; Informacje szczegółowe; Wentylator; Leszczyna; Ropa naftowa; Farba; Akwarela; Inne
it: Applicazione a pennello: Acrilico; Dettaglio; Ventola; Lingua di gatto; Olio; Pittura; Acquerello; Altro
el: Εφαρμογή πινέλου: Ακρυλικό; Λεπτομερειών; Τύπου βεντάλιας; Φίλμπερτ; Έλαιο; Πινέλο; Υδροχρωμάτων; Άλλο
ja: ブラシアプリケーション: アクリル; ディテール; ファン; フィルバート; オイル; 塗料; 水彩; その他
es: Aplicación del pincel: Acrílico; Detalle; Ventilador; Filbert; Aceite; Pintura; Acuarela; Otros
sl-SI: Uporaba čopiča: Akril; Podrobnost; Pahljača; Filbert; Olje; Barva; Akvarel; Drugo